【裁判字號】    98,交聲,1281
【裁判日期】    980630
【裁判案由】    交管條例聲異
【裁判全文】
臺灣板橋地方法院交通事件裁定
原處分機關  交通部公路總局臺北區監理所
異  議  人
即受處分人  甲○○
上列異議人即受處分人因違反道路交通管理處罰條例案件，對於
交通部公路總局臺北區監理所民國98年 4月27日所為之北監自裁
字第裁40─CG0000000號處分，聲明異議，本院裁定如下：
    主  文
異議駁回。
    理  由
一、按汽車駕駛人，爭道行駛有任意跨越兩條車道行駛之情形者
    ，處新臺幣（下同）六百元以上一千八百元以下罰鍰；又汽
    車駕駛人有上開違規情形者，除依原條款處罰緩外，並予記
    違規點數一點，道路交通管理處罰條例第四十五條第十二款
    、第六十三條第一項第一款分別定有明文。次按雙白實線，
    設於路段中，用以分隔同向車道，並禁止變換車道；又禁止
    變換車道線，係用以禁止行車變換車道；設於交通特別繁雜
    而同向具有多車道之橋樑、隧道、彎道、坡道、接近交岔路
    口或其他認為有必要之路段；分為雙邊禁止變換車道線及單
    邊禁止變換車道線兩種，雙邊禁止變換車道線，為雙白實線
    ，道路交通標誌標線號誌設置規則第一百四十九條第一項第
    一款第七目、第一百六十七條分別規定甚明。
二、本件原處分認異議人即受處分人甲○○所有之車號二Ａ－○
    一三八號自用小客車，於民國九十八年三月三日上午十一時
    四十二分許，行經臺北縣樹林市○○路與保安路口（往迴龍
    ）處，違規跨越兩條車道行駛之情形，經臺北縣政府警察局
    交通警察大隊執勤員警拍照採證，並掣單逕行舉發。嗣受處
    分人於應到案日期前之九十八年三月二十七日提出申訴，經
    原處分機關函請舉發單位調查結果，仍認受處分人確有上開
    任意跨越兩條車道行駛之違規行為，原處分機關乃依道路交
    通管理處罰條例第四十五條第十二款、第六十三條第一項第
    一款（原裁決書漏未記載第一款，惟不影響其裁決效力）及
    違反道路交通管理事件統一裁罰基準表規定，裁處罰鍰六百
    元，並記違規點數一點。
三、異議意旨略以：伊係為閃避右邊車輛，以慢速與右邊的車子
    保持安全距離，未注意而壓到左邊的雙白線云云。
四、經查：本件異議人所有之車號號二Ａ－○一三八號自用小客
    車於上開時、地違規跨越分隔兩車道之雙白實線行駛，經警
    拍照採證並掣單逕行舉發之事實，有臺北縣政府警察局九十
    八年三月二十日北縣警交大字第CG0000000號舉發違
    反道路交通管理事件通知單影本一紙、採證照片影本二幀附
    卷可稽，觀諸上開採證照片，清楚顯示異議人之前開車輛車
    身跨越雙白實線，由內側車道向右變換駛入外側車道，且異
    議人就其有駕駛前揭汽車行經上開地點一節並不爭執，是異
    議人於前述時、地駕車跨越兩條車道行駛之違規行為，應堪
    認定。雖異議人執前開情詞置辯，惟依卷附採證照片所示，
    異議人車輛之右側雖有一輛自小客車，然該車係行駛在前且
    未向左側偏駛，兩車併行之間隔並非緊迫，而異議人車身亦
    無由外側車道向左偏駛後再返回之跡象，是異議人辯稱：當
    時為閃避右邊車輛致壓到雙白實線云云，與上開採證照片所
    呈現之客觀情狀不符，實難為有利於異議人之認定，況按路
    口劃設雙白實線之目的，係考量路口較為複雜之車行狀況，
    因而限制車輛行駛至路口時不得任意變換車道，以維護車流
    通暢並避免發生碰撞事故之危險，故於雙白實線路段禁止變
    換車道之禁制規定，所有駕駛人均應切實遵守，尚不得任由
    駕駛人自行依情況變換車道或跨越，否則勢將無從維持交通
    標誌、標線、號誌所欲建立之行車秩序，亦有害於交通安全
    。依異議人與前後左右車輛相隔之距離觀之，並無迫使異議
    人須跨越兩條車道行駛之情，是以異議人當時所處情狀客觀
    上既無不能遵守前開規定之情形可言，自有注意遵行之義務
    ，詎仍跨越分隔兩車道之雙白實線行駛，其確有任意駕車跨
    越兩條車道行駛之違規事實甚明。從而，原處分機關據以援
    引前揭規定，裁處異議人罰鍰六百元，並記違規點數一點，
    於法並無違誤。本件異議為無理由，應予駁回。
據上論斷，應依道路交通案件處理辦法第十九條，裁定如主文。
中    華    民    國    98    年    6     月    30    日
                    交通法庭    法  官  劉  安  榕
以上正本證明與原本無異
如不服本裁定，應於裁定送達後5 日內敘明抗告理由，向本院提
出抗告狀。
                                書記官  陳  盈  真
中    華    民    國    98    年    6     月    30    日


司法院資訊處製作；財團法人民間司法改革基金會備份。
